臺灣高雄地方法院刑事判決　 　　　　 94年度訴字第646號
公　訴　人　臺灣高雄地方法院檢察署檢察官
被　　　告　乙○○
上列被告因毒品危害防制條例案件，經檢察官提起公訴（94年度
毒偵字第492 號），本院改依簡式審判程序審理，判決如下：
    主  文
乙○○施用第一級毒品，累犯，處有期徒刑柒月，扣案之第一級
毒品海洛因壹包（驗後淨重零點壹參公克，空包裝重零點貳零公
克）及殘留第一級毒品海洛因之注射針筒貳支，均沒收銷燬之。
    事  實
一、乙○○前因違反麻醉藥品管理條例案件，經本院以84年度訴
    字第450 號判決、臺灣高等法院高雄分院以84年度上訴字第
    2560號判決，分別判處有期徒刑3 月、5 年3 月確定，2 罪
    合併執行，應執行有期徒刑5 年4 月，於民國87年7 月10日
    假釋出監，並於90年5 月24日假釋期滿以執行完畢論。又乙
    ○○曾因施用毒品案件，經臺灣臺南地方法院以90年度毒聲
    字第1975號裁定送觀察、勒戒後，認有繼續施用毒品傾向，
    而由該院以90年度毒聲字第2214號裁定令入戒治處所施以強
    制戒治，復經該院以91年度毒聲字第457 號裁定停止戒治，
    於91年4 月17日予以釋放，所餘期間付保護管束，嗣因前開
    停止戒治期滿未經撤銷，而於同年10月14日視為強制戒治執
    行完畢，並由臺灣臺南地方法院檢察署檢察官以91年度戒毒
    偵字第367 號為不起訴處分確定在案。詎其仍不知戒絕毒癮
    ，明知海洛因業經公告列為毒品危害防制條例第2 條第2 項
    第1 款之第一級毒品，不得非法持有、施用，猶於前開強制
    戒治執行完畢釋放後五年內，基於施用第一級毒品海洛因之
    犯意，於94年1 月8 日中午時分，在其友人劉雅文（另案審
    理中）位於高雄縣大寮鄉○○路○段176 之2 號之租屋處，
    以將第一級毒品海洛因加水置於針筒內注射雙手血管之方式
    ，施用第一級毒品海洛因1 次。嗣於94年1 月8 日下午5 時
    5 分許，為警於上址旁鐵皮屋走廊上查獲劉雅文持有第二級
    毒品甲基安非他命之吸食器，並經劉雅文同意帶同警方進入
    其所租賃之上址搜索，在乙○○身上查獲並扣得第一級毒品
    海洛因1 包（驗後淨重0.13公克，空包裝重0.20公克）及殘
    留第一級毒品海洛因之注射針筒2 支，因而知悉上情。
二、案經高雄市政府警察局苓雅分局移送臺灣高雄地方法院檢察
    署檢察官偵查起訴。
    理  由
一、按本件被告乙○○所犯係死刑、無期徒刑、最輕本刑為3 年
    以上有期徒刑以外之罪，其於準備程序就前揭被訴事實為有
    罪之陳述，經受命法官告知簡式審判程序之旨，並聽取其與
    公訴人之意見後，本院認無不得或不宜改依簡式審判程序進
    行之處，爰依刑事訴訟法第273 條之1 第1 項、第284 條之
    1 ，裁定本件由受命法官獨任進行簡式審判程序，合先敘明
    。
二、右揭犯罪事實，業據被告乙○○於警詢、偵訊及本院審理中
    坦承不諱，且其為警查獲後採集尿液送檢之檢驗結果，係呈
    嗎啡陽性反應，有高雄市立凱旋醫院94年1 月24日第000000
    00號濫用藥物尿液檢驗報告暨高雄市政府警察局苓雅分局偵
    辦毒品案件嫌疑人尿液採證代碼對照表在卷可稽，復參以上
    揭扣案之1 包物品，經法務部調查局鑑驗結果，確係第一級
    毒品海洛因（驗後淨重0.13公克，空包裝重0.20公克），有
    法務部調查局94年4 月4 日調科壹字第220019497 號鑑定通
    知書附卷足證，而扣案之注射針筒2 支，經高雄醫學大學附
    ，有該院94年3 月22日第0000-000號檢驗報告在卷可佐，則
    被告前開自白顯與事實相符，堪以採信。而被告前因施用毒
    品案件，經臺灣臺南地方法院以90年度毒聲字第1975號裁定
    度毒聲字第2214號裁定令入戒治處所施以強制戒治，復經該
    院以91年度毒聲字第457 號裁定停止戒治，於91年4 月17日
    予以釋放，所餘期間付保護管束，嗣因前開停止戒治期滿未
    經撤銷，而於同年10月14日視為強制戒治執行完畢，並由臺
    灣臺南地方法院檢察署檢察官以91年度戒毒偵字第367 號為
    不起訴處分確定在案等情，有臺灣高雄地方法院檢察署刑案
    資料查註紀錄表及臺灣高等法院被告全國前案紀錄表在卷可
    憑。綜上所述，被告於強制戒治執行完畢釋放後，5 年內再
    犯施用第一級毒品海洛因之犯行至明，本件事證明確，被告
    犯行堪以認定。
三、按海洛因係毒品危害防制條例第2 條第2 項第1 款所稱之第
    一級毒品，故核被告乙○○所為，係犯該條例第10條第1 項
    之施用第一級毒品罪。被告持有第一級毒品海洛因後，進而
    施用，其持有之低度行為應為施用之高度行為所吸收，不另
    論罪。被告前因違反麻醉藥品管理條例案件，經本院以84年
    度訴字第450 號判決、臺灣高等法院高雄分院以84年度上訴
    字第2560號判決，分別判處有期徒刑3 月、5 年3 月確定，
    2 罪合併執行，應執行有期徒刑5 年4 月，於87年7 月10日
    假釋出監，並於90年5 月24日假釋期滿以執行完畢論等情，
    有前開臺灣高等法院被告全國前案紀錄表及臺灣高雄地方法
    院檢察署被告之刑案資料查註紀錄表在卷可稽，其受有期徒
    刑執行完畢，5 年內再犯本件最重本刑為有期徒刑以上之罪
    ，為累犯，應依刑法第47條規定加重其刑。爰審酌被告經強
    制戒治後，尚未能戒絕毒癮，足證前開保安處分措施實難矯
    治其惡性，惟念及其犯後坦承罪行，態度良好，且於停止戒
    治釋放後迄今，僅有施用第一級毒品海洛因1 次，犯罪情節
    尚屬輕微，而所犯係為自戕行為，尚未對他人造成實害等一
    切情狀，量處如主文所示之刑，以資懲儆。扣案之毒品確為
    第一級毒品海洛因（驗後淨重0.13公克，空包裝重0.20 公
    克）業如前述，而其包裝袋已無法與毒品剝離，自均應依毒
    品危害防制條例第18條第1 項前段之規定，宣告沒收銷燬之
    ；至於鑑識耗損之第一級毒品海洛因，既已滅失，爰不再行
    諭知沒收銷燬，併此敘明。又扣案之使用過注射針筒2 支，
    均有第一級毒品海洛因成分之事實，亦如前述，其上既殘留
    第一級毒品海洛因殘渣，與該等毒品殘渣已無法分析剝離，
    爰依毒品危害防制條例第18條第1 項前段規定與毒品殘渣一
    併宣告沒收銷燬之。
據上論斷，應依刑事訴訟法第273 條之1 第1 項、第284 條之1
、第299 條第1 項前段，毒品危害防制條例第10條第1 項、第18
條第1 項前段，刑法第11條、第47條，判決如主文。
本案經檢察官甲○○到庭執行職務。
中　　華　　民　　國　　94　　年　　4 　　月　　29　　日
                  刑事第六庭    法　官 陳君杰
以上正本證明與原本無異。
如不服本判決，應於判決送達後10日內，向本院提出上訴狀。
中　　華　　民　　國　　94　　年　　4 　　月　　29　　日
                                書記官 陳昱良
附錄本判決論罪科刑法條全文：
毒品危害防制條例第10條第1項
施用第一級毒品者，處六月以上五年以下有期徒刑。
